【裁判字號】    97,訴,3402
【裁判日期】    971231
【裁判案由】    違反毒品危害防制條例
【裁判全文】
臺灣彰化地方法院刑事判決              97年度訴字第3402號
公  訴  人  臺灣彰化地方法院檢察署檢察官
被      告  甲○○
                      -3號
上列被告因違反毒品危害防制條例案件，經檢察官提起公訴（97
年度毒偵字第4369號），本院裁定以簡式審判程序審理，判決如
下：
    主    文
甲○○施用第一級毒品，累犯，處有期徒刑玖月。
    犯  罪  事  實
一、甲○○前因施用毒品案件，經本院以90年度毒聲字第943號
    裁定令入戒治處所施以強制戒治，於民國90年10月22日停止
    戒治出所，所餘期間付保護管束，並於91年3月5日因保護管
    束期滿未經撤銷視為執行完畢，並由臺灣彰化地方法院檢察
    署檢察官以90年度戒毒偵字第241、242、243號為不起訴處
    分確定。又因施用毒品案件，經臺灣高等法院臺中分院於95
    年2月16日，以94年度上訴字第2356號判決判處有期徒刑1年
    4月、9月，應執行有期徒刑1年10月確定；復因施用毒品案
    件，經本院於95年12月15日，以95年度訴字第968號判決判
    處有期徒刑1年2月、10月，應執行有期徒刑1年10月確定，
    上揭二案經接續執行，再經減刑，甫於97年5月31日縮短刑
    期執行完畢。詎不知警惕，另基於施用第一級毒品海洛因及
    第二級毒品甲基安非他命之犯意，於97年10月11日下午2時
    許，在其位於彰化縣彰化市○○里○鄰○○路240巷78之3號
    之住處內，將海洛因及甲基安非他命混和置入玻璃球內以火
    燒烤吸食煙霧之方式，同時施用第一級毒品海洛因及第二級
    毒品甲基安非他命一次。嗣為警於97年10月11日下午6時30
    分許，在彰化縣花壇鄉○○路○段590巷9號2樓查獲，經採集
    其尿液送驗，結果呈嗎啡、可待因、安非他命及甲基安非他
    命陽性反應，而查悉上情。
二、案經彰化縣警察局彰化分局報請臺灣彰化地方法院檢察署檢
    察官偵查起訴。
    理    由
一、本件被告甲○○所犯係死刑、無期徒刑、最輕本刑為三年以
    上有期徒刑或高等法院管轄第一審案件以外之罪，並於本院
    行準備程序時就被訴事實為有罪之陳述，本院合議庭依前揭
    規定，經評議結果，裁定改由受命法官獨任行簡式審判程序
    ，先予敘明。
二、上揭犯罪事實，業據被告甲○○迭於偵查、本院行準備程序
    、審理程序時均坦承不諱，且其於97年10月11日為警查獲時
    所採取之尿液，經送鑑驗結果，確呈嗎啡、可待因、安非他
    命及甲基安非他命陽性反應，此有彰化縣警察局彰化分局委
    託檢驗尿液代號與真實姓名對照認證單及詮昕科技股份有限
    公司97年10月22日濫用藥物尿液檢驗報告各1紙附卷可稽，
    足認被告之自白應與事實相符，應可採信。
三、按修正毒品危害防制條例就施用毒品者，僅於「初犯」及「
    五年後再犯」二種情形，有其追訴條件之限制，即須於初犯
    經觀察、勒戒或強制戒治釋放後，五年內均無施用毒品之行
    為，始能認其前所實施之觀察、勒戒或強制戒治已足遮斷毒
    癮，而得於五年後再犯時，再予適用初犯之規定，重行觀察
    、勒戒等程序；倘五年內已經再犯，被依法追訴處罰，縱其
    第三次（或第三次以上）施用毒品之時間在初犯釋放五年以
    後，即與「五年後再犯」之情形有別，且因已於「五年內再
    犯」，顯見其再犯率甚高，原實施觀察、勒戒或強制戒治，
    已無法收其實效，而無五年戒斷期之存在，自無再經觀察、
    勒戒及強制戒治之必要，應由檢察官逕行起訴，最高法院95
    年度台非字第59號判決、95年度台非字第65號判決及95年度
    第7 次刑事庭會議決定足供參照。本件被告曾因施用毒品案
    件，經本院以90 年度毒聲字第943號裁定令入戒治處所施以
    強制戒治，於90年10月22日停止戒治出所，所餘期間付保護
    管束，並於91年3月5日因保護管束期滿未經撤銷視為執行完
    畢，並由臺灣彰化地方法院檢察署檢察官以90年度戒毒偵字
    第241、242、243 號為不起訴處分確定。又因施用毒品案件
    ，經臺灣高等法院臺中分院於95年2月16日，以94年度上訴
    字第2356號判決判處有期徒刑1年4月、9月，應執行有期徒
    刑1年10月確定；復因施用毒品案件，經本院於95年12月15
    日，以95年度訴字第968號判決判處有期徒刑1年2月、10月
    ，應執行有期徒刑1年10月確定，上揭二案接續執行，嗣經
    減刑，甫於97年5月31日縮短刑期執行完畢，有臺灣彰化地
    方法院檢察署刑案資料查註紀錄表及臺灣高等法院被告前案
    紀錄表各一份附卷可稽；是被告於97年間再次施用毒品之犯
    行，即與觀察、勒戒或強制戒治執行完畢釋放後五年後再犯
    施用毒品罪之情形有別，應依法論科。
四、核被告所為，係犯毒品危害防制條例第10條第1、2項之施用
    第一、二級毒品罪。被告為施用毒品而持有第一、二級毒品
    ，其持有之低度行為應為施用之高度行為所吸收，不另論罪
    。再被告同時施用第一級毒品海洛因及第二級毒品甲基安非
    他命，為想像競合犯，應僅論以較重之毒品危害防制條例第
    10條第1項之施用第一級毒品罪一罪。又被告前因施用毒品
    案件，經臺灣高等法院臺中分院於95年2月16日，以94年度
    上訴字第2356號判決判處有期徒刑1年4 月、9月，應執行有
    期徒刑1年10月確定；復因施用毒品案件，經本院於95年12
    月15日，以95年度訴字第968號判決判處有期徒刑1年2月、
    10月，應執行有期徒刑1年10月確定，上揭二案接續執行，
    嗣經減刑，甫於97年5月31日縮短刑期執行完畢，有臺灣彰
    化地方法院檢察署刑案資料查註紀錄表及臺灣高等法院被告
    前案紀錄表各一份附卷可稽，被告於受有期徒刑之執行完畢
    後，五年內故意再犯有期徒刑以上之本罪，為累犯，應依刑
    法第47條第1項規定，加重其刑。爰審酌被告前曾有施用毒
    品罪前科，猶再施用本件毒品，惟其對他人權益之侵害仍屬
    有限，於本院行準備程序與審理時均已坦承犯行，暨其犯罪
    動機、同時施用第一級毒品海洛因及第二級毒品甲基安非他
    命之情節等一切情狀，量處如主文所示之刑。
據上論斷，應依刑事訴訟法第273條之1第1項、第299條第1項前
段，毒品危害防制條例第10條第1項、第2項，刑法第11條前段、
第55條、第47條第1項，判決如主文。
本案經檢察官蔡明達到庭執行職務
中    華    民    國    97    年    12    月    31    日
                  刑事第四庭      法  官  吳俊螢
以上正本證明與原本無異。
如不服本判決，應於收受判決後10日內向本院提出上訴書狀，並
應敘述具體理由；其未敘述上訴理由者，應於上訴期間屆滿後20
日內向本院補提理由書（均須按他造當事人之人數附繕本「切勿
逕送上級法院」）。
中    華    民    國    97    年    12    月    31    日
                                  書記官  林怡吟
【附錄本案論罪科刑法條全文】
毒品危害防制條例第十條：
施用第一級毒品者，處六月以上五年以下有期徒刑。
施用第二級毒品者，處三年以下有期徒刑。


司法院資訊處製作；財團法人民間司法改革基金會備份。
